臺灣屏東地方法院刑事判決　　　　　　　　　　　　　九十三年度易字第二二八號
　　公　訴　人　臺灣屏東地方法院檢察署檢察官
　　被　　　告　甲○○
右列被告因違反電信法等案件，經檢察官提起公訴（九十三年度偵字第一五七二號）
，本院判決如左：
    主  文
甲○○連續意圖為自己不法之利益，以無線方式，盜用他人電信設備通信，累犯，處
有期徒刑伍月，如易科罰金，以參佰元折算壹日。行動電話壹支沒收。
    事  實
一、甲○○前因竊盜罪，經台灣嘉義地方法院判處有期徒刑七月確定，又因毒品危害
    防制條例案件經同院判處有期徒刑九月確定，兩罪定應執行刑有期徒刑一年三月
    ，甫於民國九十二年四月十日執行完畢。其仍不知悔改，復於九十二年九月十六
    日下午某時，至嘉義市○區○○路五六二號六樓十室乙○○之辦公處所，見乙○
    ○所有泛亞電信股份有限公司（以下稱泛亞公司）行動電話門號0000000
    000號之ＳＩＭ卡置於辦公桌上，竟為盜用該門號通信，而基於竊盜之故意，
    意圖為自己不法之所有，趁乙○○不注意之際，著手竊取該ＳＩＭ卡，得手後，
    即基於概括之犯意，意圖為自己不法之利益，自翌日即同年月十七日起，至三十
    日止，連續將該竊得之ＳＩＭ卡電信設備插入其所有之行動電話（現由屏東監獄
    保管）中盜用該ＳＩＭ卡，以無線方式盜打該門號與他人通信多次，通話費共計
    新台幣（以下同）一萬一千三百十七元。嗣於同年十月三日，乙○○接獲泛亞公
    司電話費款單始發現上情，並依甲○○申辦信用卡時留於該公司之電話、及該門
    號之通話明細，報警循線查獲。
二、案經嘉義市警察局第一分局報請台灣嘉義地方法院檢察署檢察官呈請臺灣高等法
    院檢察署令移轉台灣屏東地方法院檢察署檢察官偵查起訴。
    理  由
一、訊之被告對盜用上開ＳＩＭ卡，盜打乙○○所有行動電話門號之犯行坦承不諱，
    惟否認有右揭竊盜犯行，辯稱：該ＳＩＭ卡係伊在乙○○辦公室之桌下拾獲云云
    。惟查被告在乙○○辦公室桌上竊得本件ＳＩＭ卡之事實，業經其於警訊中供承
    明確，且乙○○比對該門號之通話紀錄發現被告竊行後，即以電話與被告聯絡，
    被告於電話中亦自承該ＳＩＭ卡為其所竊等情亦經乙○○於警訊及偵查中指述不
    移。再者，被告於九十三年三月二十三日偵訊中辯稱：該ＳＩＭ卡係在沙發底下
    拾得云云，與其上開所辯拾獲地點亦不相符。綜上所述，被告所辯顯無足採。此
    外，復有泛亞公司電話通聯明細四張及繳費單二張附卷可為佐證，被告犯行事證
    明確，應堪認定。
二、核被告所為係犯刑法第三百二十條第一項竊盜罪及電信法第五十六條第一項意圖
    為自己不法利益，以無線方式，盜用他人電信設備通信罪。其多次盜用行為，時
    間緊接、手段相同而犯同一構成要件，顯係基於概括犯意為之，應依連續犯之規
    定論以一罪，並加重其刑。按ＳＩＭ卡之通常用途本在插入行動電話利用該門號
    與他人通信，被告竊取該ＳＩＭ卡之時，主觀上自應有盜用該卡與他人通信之意
    圖，而其竊得後，於翌日起即有盜用該卡而與他人通信之犯行，足見其竊盜犯行
    與盜用該ＳＩＭ卡通信之犯行間有方法結果關係，應依牽連犯之規定，從一重之
    電信法第五十六條第一項之罪處斷。公訴意旨雖未引用電信法第五十六條第一項
    之規定，然此部分事實既已記載於起訴書，自屬已起訴，本院應得審理之。又電
    信法第五十六條第一項盜用他人電信設備通信者，原係藉此行為取得免繳通信費
    用之不法利益，故本質上即包含詐欺得利之罪質，自無庸另論以詐欺得利罪。公
    訴意旨認被告盜用他人ＳＩＭ卡之行為涉犯刑法第三百三十九條第二項詐欺得利
    罪，尚有未洽。被告前因竊盜罪，經台灣嘉義地方法院判處有期徒刑七月確定，
    又因毒品危害防制條例案件經同院判處有期徒刑九月確定，兩罪定應執行刑有期
    徒刑一年三月，甫於民國九十二年四月十日執行完畢，此有臺灣高等法院被告全
    國前案紀錄表一份附卷可憑，其於五年內再犯本件五年以上之罪，應依累犯之規
    定遞加重其刑。爰審酌被告為貪圖免繳電話費之小利，盜打期間尚短，犯罪所得
    利益非鉅，即犯後未能坦承全部犯行，態度非佳等一切情狀，量處如主文所示之
    刑，並諭知易科罰金之折算標準。至被告所使用之行動電話一支（現由屏東監獄
    保管中）為被告所有之盜打工具，此業據其供明在卷，爰依刑法第三十八條第一
    項第二款為沒收之宣告。
三、被告曾於九十二年七月二十四日下午八時許，在嘉義縣民雄鄉○○街二七九號前
    ，以插於陳士鈞所有車牌號碼ＷＧＫ─○六九號機車上之鑰匙，竊取該機車。於
    九十二年九月二十三日，經臺灣嘉義地方法院九十二年度簡字第一○八九號簡易
    判決判處竊盜罪，諭知有期徒刑五月，同年十月十六日確定，此有該案件判決書
    及聲請簡易判決處刑書、臺灣高等法院被告全國前案紀錄表各一份在卷可按。本
    案被告犯罪時間起於九十二年九月十六日，與上開前案犯罪時間已相距近二月，
    且前案所竊為置於室外之機車，本案竊行則是進入他人辦公室，趁機竊取被害人
    之ＳＩＭ卡作為盜打他人電話門號之用，犯罪動機、手法及竊取之物均顯有不同
    ，自難認於前案犯罪之初即有犯本案竊盜之概括犯意，是本案竊盜與上開前案竊
    盜，應非連續犯之裁判上一罪，自非該前案確定判決效力所及，附此敘明。
據上論斷，依刑事訴訟法第二百九十九條第一項前段、電信法第五十六條第一項，刑
法第十一條前段、第五十六條、第三百二十條第一項、第五十五條、第四十七條、第
四十一條第一項前段、第三十八條第一項第二款，罰金罰鍰提高標準條例第一項前段
、第二條，判決如主文。
中    華    民    國      九  十  三      年    六      月    四        日
                                      臺灣屏東地方法院刑事第三庭
                                          審判長  法  官  蔡國卿
                                法  官  楊萬益
                                                  法  官  柯雅惠
右正本證明與原本無異。
如不服本判決應於收受本判決送達後十日內向本院提出上訴書狀，其未敘述上訴理由
者，並得於提起上訴後十日內向本院補提理由書狀（均須按他造當事人之人數附繕本
 ）「切勿逕送上級法院」
                                                 書記官   曾文玲
中    華    民    國      九  十  三      年      六      月    四    日
                                                  法  官
附錄：
電信法第五十六條第一項
意圖為自己或第三人不法之利益，以有線、無線或其他電磁方式，盜接或盜用他人電
信設備通信者，處五年以下有期徒刑，得併科新臺幣一百五十萬元以下罰金。
中華民國刑法第三百二十條第一項
意圖為自己或第三人不法之所有，而竊取他人之動產者，為竊盜罪，處五年以下有期
徒刑、拘役或五百元以下罰金。
